# 执行小企业会计准则的创投合伙企业对外投资计入长期股权投资是否计提减值准备？

提问人：收破烂摆地摊 时间：2018-05-18 00:23:59
一家创投合伙企业，对外投资数家创业公司，目的为股权增值后转让退出或者IPO后退出。目前存在两个问题：
1 、多家被投资公司营收规模较小，多为亏损状态；
2 、高溢价入股，投资成本远高于所占有的净资产
如题：长期股权投资是否需要计提减值准备？
（其中几家的股东有BAT，也有国内知名创投企业，能对所投公司的发展有积极帮助，这个可否作为计提减值准备的考虑选项？）

回答人：chenyiwei
1 、首先，“金融机构或其他具有金融性质的小企业”不适用小企业会计准则。因此建议谨慎考虑该合伙企业执行小企业会计准则是否合理。 2 、其次，如果执行小企业会计准则是合理的，则根据该准则第六条规定“小企业的资产应当按照成本计量，不计提资产减值准备”。